【裁判字號】    98,審抗,228
【裁判日期】    981013
【裁判案由】    勞資爭議執行裁定
【裁判全文】
臺灣臺北地方法院民事裁定             98年度審抗字第228號
抗  告  人  芳隄實業有限公司
法定代理人  甲○○
相  對  人  乙○○
上列當事人間勞資爭議執行裁定事件，抗告人對於中華民國98年
6 月18日本院98年度審勞執字第11號裁定提起抗告，本院裁定如
下：
    主  文
抗告駁回。
抗告程序費用新臺幣壹仟元由抗告人負擔。
    理  由
一、本件抗告意旨略以：查本件調解成立過程中，3 位調解委員
    並未做任何事實調查，所有文件與相關資料皆在調解會議中
    由當事人提出，當場調解委員未做任何調查與查明，只說要
    多少錢調解、要不要調解等語，實則資方即抗告人完全依據
    勞動基準法規定辦理，抗告人係受欺騙始成立此調解內容，
    而相對人欲取得非自願離職證明文件係為申請失業補助，乃
    以不當手段謀取政府金錢，為法律所不許，依勞資爭議處理
    法第38條第1 款、第4 款規定，應駁回相對人聲請強制執行
    之裁定，爰依法提起抗告等語。
二、按「勞資爭議經調解成立或仲裁者，當事人之一方不履行其
    義務時，他方當事人得向該管法院聲請裁定強制執行並免繳
    裁判費；於聲請強制執行時，並免繳執行費」，勞資爭議處
    理法第37條第1 項定有明文。再同法第11條第1 項規定：「
    勞資爭議之調解，直轄市或縣（市）主管機關，應於接到當
    事人申請調解或依職權交付調解之日起七日內，組成勞資爭
    議調解委員會處理之」，第12條規定：「（第1 項）勞資爭
    議由當事人申請或由主管機關依職權交付調解時，其爭議當
    事人，應於接到主管機關通知之日起三日內各自選定調解委
    員，並將調解委員之姓名、性別、年齡、職業及住所或居所
    具報。（第2 項）主管機關認有必要時，得將前項期限酌量
    延長之；逾期不為具報者，主管機關得依職權代為指定之」
    ，第13條規定：「勞資爭議調解委員會置委員三人或五人，
    以左列代表組成之，並由直轄市、縣（市）主管機關代表中
    一人為主席：一、主管機關指派一人或三人。二、當事人雙
    方各選定一人」，第15條規定：「勞資爭議調解委員會應於
    接到前條調查結果及解決方案後七日內開會。但必要時或經
    爭議當事人雙方同意者，得延長至十五日」，第16條規定：
    「勞資爭議調解委員會應有調解委員過半數出席，始得開會
    ；經出席委員過半數同意，始得決議，作成調解方案」，第
    17條規定：「勞資爭議調解委員會之調解方案，經爭議當事
    人雙方同意在調解紀錄簽名者，調解為成立」，是由上開各
    該規定可知「勞資爭議調解委員會」係依勞資爭議處理法所
    組成之法定調解機關，其調解委員組成、會議之開會及決議
    ，均有一定之法定程序，經其依法定程序調解成立者，依同
    法第21條之規定，得視為爭議當事人間之契約，當事人之一
    方不履行其義務時，他方當事人即得依同法第37條第1 項規
    定，向該管法院聲請裁定強制執行並免繳裁判費。
三、經查，本件抗告人與相對人業於98年5 月13日經臺北市政府
    勞資爭議調解委員會成立調解，此有調解紀錄1 份附於原審
    卷可稽，是依照前揭說明，相對人自得依勞資爭議處理法第
    37條第1 項規定，逕向本院聲請裁定准予強制執行。抗告人
    雖謂伊係受欺騙云云，然未提出證據以實其說，況此乃實體
    上有無意思表示錯誤之爭執，尚非本件非訟程序中，所得加
    以審究，抗告人應另循其他訴訟途徑加以解決。此外，抗告
    人復未能提出其他證據證明上開調解內容有何使當事人為法
    律上所禁止之行為，或調解程序有何違反勞資爭議處理法規
    定之調解或仲裁規定之情事，則原裁定據以准許相對人之聲
    請，並無不合，抗告意旨求為廢棄原裁定，為無理由，應予
    駁回。
四、據上論結，本件抗告為無理由，依非訟事件法第46條、第21
    條第2 項、第24條第1 項，民事訴訟法第495 條之1 第1 項
    、第449 條第1 項、第78條，裁定如主文。
中    華    民    國    98    年    10    月    13    日
                民事第六庭審判長法  官  朱漢寶
                                法  官  劉又菁
                                法  官  蔡和憲
以上正本係照原本作成。
本件不得再抗告。
中    華    民    國    98    年    10    月    13    日
                                書記官  陳莉庭


司法院資訊處製作；財團法人民間司法改革基金會備份。
